

À PROPOS DE MOI

Âgée de 25 ans, je suis déterminée à surpasser mon handicap afin de réaliser mon projet qui est celui de devenir cheffe de projet média. Ayant toujours eu une passion à communiquer tout en trouvant un équilibre stratégique. Mon But : Faire de mon rêve un métier!

COMPÉTENCES INFORMATIQUES



Canva





Adobe Premiere Pro



Packs Offices (world, Excel, PowerPoint)

CENTRE D'INTÉRÊTS



Écriture



Cuisine



Musique

Je gère un site internet (www.drepvietk.com) et mes réseaux sociaux où je sensibilise le public sur ma maladie.

LANGUES



Langue maternelle



IVY **KOUMBA**

CHEFFE DE PROJET

CONTACT

- + 33 07 55 18 51 97
- ivykoumba1997@gmail.com
- Le Havre
- www.ivykoumba.com (pas encore dispo)

EXPÉRIENCE

CONSEILLÈRE DE VENTE

ENSEIGNE COURIR, CDI, MAI - DÉCEMBRE 2022

- · Accueillir et conseiller les clients
- Gestion de la surface de vente
- · Fidélisation de la clientèle
- Développement du chiffre d'affaires

CHARGÉE EN GESTION DE PROJET

LEADER INTÉRIM, CDD, OCTOBRE 2021 - AVRIL 2022

- · Projet de sourcing
- · Élaboration des recrutements
- Création des viviers
- · Gestion administrative

ASSISTANTE MANAGER

SECOURS POPULAIRE FRANÇAIS, STAGE, DÉCEMBRE 2020 - FÉVRIER 2021

- Aider le manager/directeur de l'association à faire progresser la qualité globale des services
- Diriger sa brigade et coordonner le travail de l'ensemble du personnel en poste
- Suivre et contrôler la mise en place du service et le bon déroulement de celui-ci dans le respect des règles d'hygiène et de qualité établies par l'établissement
- · Gestion administrative
- · Gestion des achats, des stocks et des inventaires

CHARGEE DE CLIENTELE

CEACOM, CDD, JUILLET - OCTOBRE 2021

- Accueillir et conseiller les clients EDF (service réclamation)
- · Gestion des fichiers clients / confidentielles
- Traçage des appels via le logiciel EDF
- Gestion des contrats d'énergies
- Assure la satisfaction de la clientèle pour tous les produits et services de l'entreprise

DIPLÔMES ET FORMATIONS

Bachelor Communication et marketing digital 2022 - 2023 Support à l'action Managériale à Le Havre BTS 2020 - 2021

Biologie à l'Université à Le Havre Licence1 Baccalauréat Scientifique en Biologie au Congo

2015 - 2016

2017 - 2018